【裁判字號】    99,訴,3210
【裁判日期】    991231
【裁判案由】    毒品危害防制條例
【裁判全文】
臺灣板橋地方法院刑事判決              99年度訴字第3210號
公  訴  人  臺灣板橋地方法院檢察署檢察官
被      告  陳志雄
上列被告因違反毒品危害防制條例案件，經檢察官提起公訴（99
年度毒偵字第6726號），本院於準備程序進行中，被告就被訴事
實為有罪之陳述，經告知被告簡式審判程序之旨，並聽取當事人
之意見後，裁定由受命法官獨任進行簡式審判程序，判決如下：
    主  文
陳志雄施用第一級毒品，累犯，處有期徒刑壹年。扣案之注射針
筒壹支沒收。
    事  實
一、陳志雄前於民國88年間因施用第二級毒品案件，經本院以88
    年度毒聲字第6678號刑事裁定送觀察、勒戒後，認無繼續施
    用毒品之傾向，於88年12月24日執行完畢釋放，並由臺灣板
    橋地方法院檢察署檢察官以88年度毒偵緝字第442 號、第44
    3 號不起訴處分確定；又於89年間因施用第二級毒品案件，
    經本院以89年度毒聲字第2747號刑事裁定令入戒治處所施以
    強制戒治，嗣經本院以90年度毒聲字第605 號刑事裁定停止
    戒治，所餘戒治期間付保護管束，於90年3 月13日停止戒治
    ，至同年7 月23日保護管束期滿未經撤銷，視為強制戒治執
    行完畢；該次施用第二級毒品犯行，經本院以89年度易字第
    3416號刑事判決判處有期徒刑3 月，如易科罰金以銀元300
    元折算1 日確定（90年11月27日易科罰金執行完畢）。又於
    91年間因施用第一級毒品、第二級毒品等案件，經本院以91
    年度毒聲字第2479號刑事裁定令入戒治處所施以強制戒治，
    又經本院以92年度毒聲字第3167號刑事裁定停止戒治，所餘
    戒治期間付保護管束，於92年11月20日停止戒治，至同年12
    月20日保護管束期滿未經撤銷，視為強制戒治執行完畢；該
    次施用毒品犯行，經本院以91年度訴字第2070號刑事判決判
    處有期徒刑7 月、5 月，應執行有期徒刑10月確定，嗣於93
    年12月4 日縮刑期滿執行完畢。另於94年間因施用第一級毒
    品、第二級毒品等案件，經本院以94年度訴字第2811號刑事
    判決判處有期徒刑8 月、6 月，應執行有期徒刑1 年確定，
    於96年4 月29日縮刑期滿執行完畢（此部分於本案構成累犯
    ）。又於96年間犯施用第一級、第二級毒品案件，經本院以
    96年度訴字第4156號刑事判決判處有期徒刑9 月、6 月，應
    執行有期徒刑1 年1 月確定；再於97年間因施用第一級毒品
    案件，經本院以97年度訴字第1989號刑事判決判處有期徒刑
    10月確定；上開罪刑經接續執行，於98年10月7 日縮短刑期
    假釋出監，至99年1 月31日假釋期滿，未經撤銷假釋，以已
    執行論（此部分於本案構成累犯）。
二、詎陳志雄明知海洛因、甲基安非他命分別係毒品危害防制條
    例所規定之第一級、第二級毒品，不得非法持有、施用，竟
    於上開觀察、勒戒及強制戒治執行完畢釋放後5 年內，犯前
    述施用第一級毒品、第二級毒品罪並經法院科刑處罰，復基
    於施用第一級毒品海洛因、第二級毒品甲基安非他命之犯意
    ，於99年8 月22日上午8 時許，在臺北縣三重市○○路「尼
    加拉瓜公園」廁所內，以將海洛因、甲基安非他命一同置入
    針筒內加水注射之方式，同時施用海洛因、甲基安非他命1
    次（起訴書記載分別施用海洛因、甲基安非他命部分，應予
    更正）。嗣陳志雄於99年8 月22日上午10時15分許，在臺北
    縣蘆洲市○○街42巷4 號為警攔檢查獲，當場扣得前述施用
    毒品使用之注射針筒1 支；再經警採集其之尿液送驗，檢驗
    結果呈嗎啡、可待因、安非他命及甲基安非他命陽性反應，
    因而查悉上情。
三、案經臺北縣政府警察局蘆洲分局報告臺灣板橋地方法院檢察
    署檢察官偵查起訴。
    理  由
一、按本件被告陳志雄所犯係死刑、無期徒刑、最輕本刑為3 年
    以上有期徒刑以外之罪，其於準備程序就前揭被訴事實為有
    罪之陳述，經受命法官告知簡式審判程序之旨，並聽取其與
    公訴人之意見後，本院認無不得或不宜改依簡式審判程序進
    行之處，爰依刑事訴訟法第273 條之1 第1 項、第284 條之
    1 之規定，裁定本件由受命法官獨任進行簡式審判程序，合
    先敘明。
二、上揭事實，業據被告於本院審理中坦承不諱，且其於本件為
    警查獲後所採驗之尿液，經送往臺灣檢驗科技股份有限公司
    以GC/MS 方法（氣相層析質譜儀法）為確認檢驗，檢驗結果
    呈嗎啡、可待因、安非他命及甲基安非他命之陽性反應，有
    卷附該公司99年9 月3 日濫用藥物檢驗報告、臺北縣政府警
    察局蘆洲分局偵辦毒品案件尿液代號對照表、勘察採證同意
    書、搜索扣押筆錄、扣押物品目錄表各1 份、查獲現場及扣
    案物品照片共4 張等件在卷可稽，並有扣案之注射針筒1 支
    足憑，被告自白核與上開事證彰顯之事實相符，應認屬實。
    本件事證明確，被告犯行堪以認定。
三、查海洛因、甲基安非他命分別係屬毒品危害防制條例所定之
    第一、二級毒品。核被告所為，係犯毒品危害防制條例第10
    條第1 項之施用第一級毒品罪、同條第2 項之施用第二級毒
    品罪。其持有第一級毒品海洛因、第二級毒品甲基安非他命
    之低度行為，各為施用之高度行為所吸收，均不另論罪。又
    被告辯稱其係於上開時地，以將海洛因及甲基安非他命置入
    針筒內加水注射之方式，同時施用海洛因及甲基安非他命1
    次等情在卷，經查本件尚無積極證據足資證明被告係於不同
    時間、以不同方法分別施用海洛因、甲基安非他命，且司法
    實務上亦曾見施用毒品者將海洛因及甲基安非他命混合施用
    之案例，依罪證有疑，罪疑為輕且利於被告之法理，本件自
    難認定被告係分別於不同時地以不同方法施用海洛因及甲基
    安非他命，從而，被告上開辯解，未與卷附事證明顯相悖，
    自堪採信。是被告以一行為同時施用海洛因及甲基安非他命
    ，為想像競合犯，應依刑法第55條規定從一重即施用第一級
    毒品罪處斷。又被告有事實欄所列前揭犯罪前科紀錄，有臺
    灣高等法院被告前案紀錄表1 份可參，其受有期徒刑之執行
    完畢，5 年以內故意再犯本件有期徒刑以上之罪，應依刑法
    第47條第1 項之規定，論以累犯，並加重其刑。爰審酌被告
    前因施用毒品，曾受觀察、勒戒及強制戒治，以及法院判決
    論罪科刑並執行完畢，仍不思戒除毒癮，再次漠視法令而犯
    本罪，非但戕害自身健康，對於社會風氣、治安亦潛有相當
    危害，惟念其施用毒品所生惡害，實以自戕身心健康為主，
    對於他人生命、身體、財產等法益，尚無重大明顯之實害，
    兼衡其素行狀況、智識程度、犯罪之動機、目的、手段暨於
    本院審理時坦承犯行、態度尚可，以及檢察官求刑範圍等一
    切情狀，量處如主文所示之刑，以示懲儆。
四、扣案之注射針筒1 支，為被告所有並供其施用本件毒品所用
    之物，業據其供承無訛，應依刑法第38條第1 項第2 款規定
    宣告沒收。
據上論斷，應依刑事訴訟法第273 條之1 第1 項、第299 條第1
項前段，毒品危害防制條例第10條第1 項、第2 項，刑法第11條
前段、第55條、第47條第1 項、第38條第1 項第2 款，判決如主
文。
本案經檢察官陳映蓁到庭執行職務。
中    華    民    國    99    年    12    月    31    日
                  刑事第二十一庭  法  官  李俊彥
以上正本證明與原本無異。
如不服本判決應於收受送達後10日內向本院提出上訴書狀，並應
敘述具體理由；其未敘述上訴理由者，應於上訴期間屆滿後20日
內向本院補提理由書（均須按他造當事人之人數附繕本）「切勿
逕送上級法院」。
                                  書記官  林文達
中    華    民    國    99    年    12    月    31    日
附錄本案論罪科刑法條全文：
毒品危害防制條例第10條
施用第一級毒品者，處6 月以上5 年以下有期徒刑。
施用第二級毒品者，處3 年以下有期徒刑。

司法院資訊處製作；財團法人民間司法改革基金會備份。
